【裁判字號】    98,易,3710
【裁判日期】    990823
【裁判案由】    傷害
【裁判全文】
臺灣臺北地方法院刑事判決              98年度易字第3710號
公  訴  人  臺灣臺北地方法院檢察署檢察官
被      告  甲○○
上列被告因傷害案件，經檢察官提起公訴（98年度偵緝字第2770
號），本院判決如下：
    主  文
本件公訴不受理。
    理  由
一、公訴意旨詳如附件起訴書所載。
二、按告訴乃論之罪，告訴人於第一審辯論終結前得撤回其告訴
    ，又告訴經撤回者，應諭知不受理之判決，而不受理之判決
    ，得不經言詞辯論為之，刑事訴訟法第二百三十八條第一項
    、第三百零三條第三款、第三百零七條分別定有明文。
三、查被告甲○○所涉傷害案件，起訴書認係犯刑法第二百七十
    七條第一項之罪，依同法第二百八十七條前段規定，須告訴
    乃論。茲據告訴人乙○○具狀撤回告訴，此有「刑事撤回告
    訴」狀在卷足稽（本院卷參照），依上開說明，爰不經言詞
    辯論，逕為諭知不受理之判決。
據上論斷，應依刑事訴訟法第二百八十四條之一、第三百零三條
第三款、第三百零七條，判決如主文。
中    華    民    國    99    年    8     月    23    日
                  刑事第十庭    法  官  姚念慈
以上正本證明與原本無異
如不服本判決，應於送達後十日內，檢具繕本向本院提出上訴狀
上訴於臺灣高等法院。
                                書記官  劉芸珊
中    華    民    國    99    年    8     月    23    日
臺灣臺北地方法院檢察署檢察官起訴書
                                    98年度偵緝字第2770號
    被      告  甲○○  男  28歲（民國○○年○月○○日生）
                        住臺北縣三重市○○○路67號2樓
                        國民身分證統一編號：Ｚ000000000號
上列被告因傷害案件，已經偵查終結，認應該提起公訴，茲將犯
罪事實及證據並所犯法條分敘如下：
        犯罪事實
一、甲○○前於民國97年間因公共危險案件，經臺灣板橋地方法
    院以97年度交簡字第2138號判決有期徒刑3月確定，減為1月
    15 日，於98年4月19日執行完畢。猶不知悔悟，於98年6月
    30日早上5時30分許，行經臺北市○○區○○路1段212巷11
    號前，因不滿遭該棟不明住戶澆花潑及，遂上樓撳鈴尋人，
    見乙○○開門後，竟基於傷害之犯意，徒手毆打乙○○，致
    其受有右前臂抓傷、左小指縫撕裂傷、疑右眼挫傷、右眼挫
    傷合併玻璃體混濁、眼窩出血及網膜裂孔、右側睪丸挫傷合
    併陰囊腫脹及瘀血之傷害。
二、案經乙○○訴請臺北市政府警察局萬華分局報告偵辦。
        證據並所犯法條
一、證據名稱暨待證事實：
┌──┬────────┬───────────────┐
│編號│  證 據 名 稱   │          待 證 事 實         │
├──┼────────┼───────────────┤
│ 1  │被告甲○○之供述│於上開時地，與告訴人乙○○發生│
│    │                │爭執並出手之事實。            │
├──┼────────┼───────────────┤
│ 2  │告訴人乙○○之指│全部犯罪事實。                │
│    │述              │                              │
├──┼────────┼───────────────┤
│ 3  │診斷證明書      │告訴人受有右前臂抓傷、左小指縫│
│    │                │撕裂傷、疑右眼挫傷、右眼挫傷合│
│    │                │併玻璃體混濁、眼窩出血及網膜裂│
│    │                │孔、右側睪丸挫傷合併陰囊腫脹及│
│    │                │瘀血等傷害之事實。            │
└──┴────────┴───────────────┘
二、核被告甲○○所為，係犯刑法第277條第1項之傷害罪嫌。被
    告前於97年間因公共危險案件，經臺灣板橋地方法院以97年
    度交簡字第2138號判決有期徒刑3月確定，減為1月15日，於
    98 年4月19日執行完畢，此有被告前案資料查註紀錄表可佐
    ，其於5年以內故意再犯本件有期徒刑以上之罪，為累犯，
    請依刑法第47條第1項規定加重其刑。
三、依刑事訴訟法第251條第1項提起公訴。
    此  致
臺灣臺北地方法院
中    華    民    國    98    年    12    月    18    日
                              檢 察 官    江  貞  諭
本件正本證明與原本無異
中    華    民    國    98    年    12    月    22    日
                              書 記 官    朱      翎
附錄本案所犯法條全文
刑法第277條
（普通傷害罪）
傷害人之身體或健康者，處 3 年以下有期徒刑、拘役或 1 千元
以下罰金。
犯前項之罪因而致人於死者，處無期徒刑或 7 年以上有期徒刑
；致重傷者，處 3 年以上 10 年以下有期徒刑。

司法院資訊處製作；財團法人民間司法改革基金會備份。
